【裁判字號】    99,審訴,1800
【裁判日期】    991129
【裁判案由】    妨害性自主罪等
【裁判全文】
臺灣桃園地方法院刑事判決            99年度審訴字第1800號
公  訴  人  臺灣桃園地方法院檢察署檢察官
被      告  陳進豐
上列被告因傷害等案件，經檢察官提起公訴（98年度偵字第2685
8 號），本院判決如下：
    主  文
本件傷害部分公訴不受理。
    理  由
一、公訴意旨如檢察官起訴書所載（如附件）。
二、按告訴乃論之罪，告訴人於第一審辯論終結前得撤回其告訴
    ，又告訴經撤回者，法院應諭知不受理之判決，刑事訴訟法
    第238 條第1 項、第303 條第3 款分別定有明文。本件被告
    陳進豐因犯如附件起訴書犯罪事實欄所載行為，經檢察官認
    分別係犯刑法第277 條第1 項之傷害罪嫌、第135 條第1 項
    之妨害公務罪嫌、第140 條第1 項之侮辱公務員罪嫌及第22
    4 條之強制猥褻罪嫌（後3 罪均另審），乃提起公訴，惟其
    中傷害部分依刑法第287 條前段規定，須告訴乃論，茲據告
    訴人A 女於本院準備程序中當庭撤回告訴，有本院民國99年
    11月16日準備程序筆錄1 份在卷可稽，依前開法律規定，本
    件傷害部分爰不經言詞辯論，逕為不受理判決之諭知。
三、據上論斷，應依刑事訴訟法第303 條第3 款、第307 條，判
    決如主文。
中    華    民    國    99    年    11    月    29    日
                      刑事庭  法  官  潘怡華
以上正本證明與原本無異。
如不服本判決，應於判決送達後10日內向本院提出上訴狀（應附
繕本），其未敘述上訴理由者，應於上訴期間屆滿後20日內補提
理由書狀於本院，上訴於臺灣高等法院。
                              書記官  郭怡君
中    華    民    國    99    年    11    月    29    日
附件：
臺灣桃園地方法院檢察署檢察官起訴書
                                     98年度偵字第26858號
    被      告  陳進豐  男  41歲（民國○○年○月○日生）
                        住桃園縣桃園市○○路○段63之2號 4
                          樓
                        國民身分證統一編號：Ｚ000000000號
上列被告因妨害性自主等案件，已經偵查終結，認應該提起公訴
，茲將犯罪事實及證據並所犯法條分敘如下：
        犯罪事實
一、陳進豐前有多次酒後駕車之公共危險前科，於民國97年間，
    又因酒後駕車之公共危險案件，經臺灣桃園地方法院以96年
    度桃交簡字第4986號判處有期徒刑5月確定，並於97年7月 2
    日易科罰金執行完畢。詎其猶不知悔改，於民國98年11月16
    日23時許，進入桃園縣桃園市○○○路○段110號「STAR HOU
    SE」酒吧內飲用酒類，見該店服務生代號3451─9882之成年
    女子（真實姓名年籍詳卷，下稱 A女）上前服務，竟基於強
    制猥褻之犯意，憑藉醉意，以手摟住 A女頸部，再以右手指
    彈打A女胸部一下。 A女同事見狀，即出手將陳進豐與A女隔
    開，陳進豐則基於傷害他人身體之犯意，拉扯 A女身體並以
    拳頭毆打A女，致A女受有左臉瘀腫、左前臂淤傷之傷害。再
    基於於強制猥褻之接續犯意，以雙手環抱A女，用手強抓A女
    胸部約2至3秒。嗣員警於同日23時45分許到場處理時，陳進
    豐竟基於妨害公務之犯意，以右手掌拍打依法執行職務之員
    警彭煥忠之下體，並以拳頭搥打彭煥忠胸部，旋為警當場逮
    捕。陳進豐經警帶回桃園縣政府警察局桃園分局埔子派出所
    後，於98年11月17日0時26分前等候詢問時，更基於侮辱公
    務員之犯意，以「幹你娘支巴」等語，辱罵依法執行職務之
    員警，而當場侮辱之。
二、案經A女訴由桃園縣政府警察局桃園分局報告偵辦。
         證據並所犯法條
一、證據清單及待證事實
┌──┬──────────┬─────────────┐
│編號│      證據名稱      │         待證事實         │
├──┼──────────┼─────────────┤
│ 1  │被告陳進豐之供述    │1.被告於犯罪事實欄所示時、│
│    │                    │  地均在場之事實。        │
│    │                    │2.被告於酒吧內與2名女性服 │
│    │                    │  務生喝酒、划酒拳之事實。│
├──┼──────────┼─────────────┤
│ 2  │告訴人A女之證述     │於上述時、地，遭被告強制猥│
│    │                    │褻、傷害之經過。          │
├──┼──────────┼─────────────┤
│ 3  │證人蔡榆霈之證述    │於上述時、地，目擊告訴人遭│
│    │                    │被告強制猥褻、傷害之經過。│
├──┼──────────┼─────────────┤
│ 4  │證人彭煥忠之證述    │被告於上揭時、地妨害公務、│
│    │                    │侮辱公務員之事實。        │
├──┼──────────┼─────────────┤
│ 5  │警員彭煥忠職務報告 1│同上                      │
│    │紙                  │                          │
├──┼──────────┼─────────────┤
│ 6  │現場照片6張         │被告於98年11月16日23時40分│
│    │                    │許，閉眼躺臥在「STAR HOUSE│
│    │                    │ 」酒吧沙發上之事實       │
├──┼──────────┼─────────────┤
│ 7  │被告在派出所之錄影光│被告於派出所內對員警辱罵之│
│    │碟1片               │事實。                    │
└──┴──────────┴─────────────┘
二、核被告所為，係犯刑法第135條第1項之妨害公務罪、同法第
    140條第1項之侮辱公務員罪、同法第 224條之強制猥褻罪及
    同法第277條第1項之傷害等罪嫌。上揭 4罪間，犯意各別，
    行為互殊，請予分論併罰。查被告有犯罪事實欄所示犯罪科
    刑及執行情形，於受徒刑執行完畢後， 5年內故意再犯本件
    有期徒刑以上之罪，為累犯，請依刑法第47條第 1項規定，
    加重其刑。
三、依刑事訴訟法第251條第1項提起公訴。
    此  致
臺灣桃園地方法院
中    華    民    國    99    年    7     月    27    日
                              檢  察  官  吳  孟  竹
本件證明與原本無異
中    華    民    國    99    年    8     月    11    日
                              書  記  官  蘇  國  賓
收受原本日期99年8月11日
所犯法條
中華民國刑法第135條
（妨害公務執行及職務強制罪）
對於公務員依法執行職務時，施強暴脅迫者，處 3 年以下有期徒
刑、拘役或 3 百元以下罰金。
意圖使公務員執行一定之職務或妨害其依法執行一定之職務或使
公務員辭職，而施強暴脅迫者，亦同。
犯前二項之罪，因而致公務員於死者，處無期徒刑或 7 年以上有
期徒刑；致重傷者，處 3 年以上、 10 年以下有期徒刑。
中華民國刑法第140條
（侮辱公務員公署罪）
於公務員依法執行職務時，當場侮辱，或對於其依法執行之職務
公然侮辱者，處6月以下有期徒刑、拘役或1百元以下罰金。
對於公署公然侮辱者亦同。
中華民國刑法第224條
（強制猥褻罪）
對於男女以強暴、脅迫、恐嚇、催眠術或其他違反其意願之方法
，而為猥褻之行為者，處 6 月以上 5 年以下有期徒刑。
中華民國刑法第277條
（普通傷害罪）
傷害人之身體或健康者，處 3 年以下有期徒刑、拘役或 1 千元
以下罰金。
犯前項之罪因而致人於死者，處無期徒刑或 7 年以上有期徒刑；
致重傷者，處 3 年以上 10 年以下有期徒刑。

司法院資訊處製作；財團法人民間司法改革基金會備份。
